臺灣板橋地方法院刑事判決　　　　　　　 96年度易字第569號
公　訴　人　臺灣板橋地方法院檢察署檢察官
被　　　告　甲○○
　　　　　　　　　　（另案於臺灣臺北監獄臺北分監執行中）
　　　　　　乙○○
　　　　　　　　　　現另案於.
上列被告因竊盜案件，經檢察官提起公訴（95年度偵字第28284
號），本院依簡式審判程序審理，判決如下：
    主  文
甲○○、乙○○共同犯夜間侵入住宅竊盜罪，均累犯，各處有期
徒刑捌月。
    事實及理由
一、本件係依刑事訴訟法第273 條第1 項前段，依簡式審判程序
    審理判決，合先說明。
二、本件除犯罪事實之「甲○○前因竊盜案件及違反毒品危害防
    制條例案件，經法院判刑後定應執行有期徒刑1 年7 月，於
    民國94年8 月31日因縮刑期滿執行完畢。」應更正為「甲○○曾有詐欺、竊盜、違反電信法等前科，並於民國92年間，
    因違反毒品危害防制條例案件，經本院以92年度訴字第1753
    號判決判處有期徒刑9 月確定；於同年間，再因竊盜案件，
    經本院以92年度易字第2277號判決判處有期徒刑1 年確定；
    上開2 案件經本院以93年度聲字第1590號裁定定其應執行有
    期徒刑1 年7 月，於94年7 月3 日縮刑期滿執行完畢（構成
    累犯）」應予以更正補述外，其餘之犯罪事實暨證據，均引
    用如附件起訴書之記載。
三、核被告甲○○、乙○○2 人所為，均係犯刑法第321 條第1
    項第1 款之夜間侵入住宅竊盜罪，其等2 人間，有犯意聯絡
    暨行為分擔之相互聯繫關係，均為共同正犯；查被告2 人，
    各有如起訴書所載之前案，並經執行完畢，此有本院96年3
    月19日列印之臺灣高等法院被告前案紀錄表在卷可按，其等
    2 人各於前案有期徒刑之執行完畢後，5 年內故意再犯本件
    有期徒刑以上之罪，均為累犯，應均依刑法第47條第1 項規
    定加重其刑。爰分別審酌被告等之素行、犯罪動機、手段、
    目的、所生危害及犯罪後態度等一切情狀，酌情量處如主文
    所示之刑。
三、應適用之法條：刑事訴訟法第273 條之1 第1 項、第299 條
    第1 項前段、第310 條之2 、第454 條第2 項，刑法第28條
    、第321 條第1 項第1 款、第47條第1 項，判決如主文。
四、如不服本判決，得自收受送達之日起10日內向本院提出上訴
    狀（並附繕本）。
本案經檢察官王家春到庭執行職務。
中　　華　　民　　國　　96　　年　　3 　　月　　30　　日
                        刑事第2 庭法  官  黎錦福
上列正本證明與原本無異。
                                  書記官  蔡麗春
中　　華　　民　　國　　96　　年　　3 　　月　　30　　日
附錄本案論罪科刑法條全文：
中華民國刑法第321條
（加重竊盜罪）
犯竊盜罪而有左列情形之一者，處6 月以上、5 年以下有期徒刑
：
一  於夜間侵入住宅或有人居住之建築物、船艦或隱匿其內而犯
    之者。
二  毀越門扇、牆垣或其他安全設備而犯之者。
三  攜帶兇器而犯之者。
四  結夥三人以上而犯之者。
五  乘火災、水災或其他災害之際而犯之者。
六  在車站或埠頭而犯之者。
前項之未遂犯罰之。
..........................................................
附件：
臺灣板橋地方法院檢察署檢察官起訴書
 　　　　　　　　　　　　　　　　　　 95年度偵字第28284號
 　　被　　　告　甲○○　男　26歲（民國○○年○月○日生）
 　　　　　　　　　　　　住臺北縣三重市○○路○段163巷120
                         號（另案在臺北分監執行）
 　　　　　　　　　　　　身分證統一編號：Ｚ000000000號
 　　          　乙○○　男　27歲（民國○○年○月○○日生）
 　　　　　　　　　　　　住臺北縣三重市○○街147之3號
 　　　　　　　　　　　　身分證統一編號：Ｚ000000000號
 上列被告因竊盜案件，業經偵查終結，認應提起公訴，茲將犯罪
 事實及證據並所犯法條分敘如下：
         犯  罪  事  實
一、甲○○前因違反毒品危害防制條例案件，經臺灣板橋地方法
    院於民國92年8 月22日以92年度訴字第1753號判處有期徒刑
    9 月確定；復因竊盜案件，經同法院於93年1 月14日以92年
    度易字第2277號判處有期徒刑1 年確定，上開二罪更定其刑
    為1 年7 月，並於94年8 月31日縮刑期滿執行完畢；乙○○
    前因搶奪案件，經國防部北部地方軍事法院於91年8 月20日
    以91年度信審字第12號判決判處有期徒刑1 年4 月，並於92
    年1 月14日執行完畢。詎渠等均猶不知悔改，乙○○於95年
    10月9 日凌晨2 時20分許，在臺北縣三重市○○路○ 段163
    巷159 號有人居住之住宅前，見停於該戶門前之機車上乙串
    鑰匙未取下，經測知為該戶住宅之鑰匙，乙○○遂通知甲○○到場，渠等竟基於意圖為自己不法所有之犯意聯絡，共同
    侵入該戶住宅1 樓，竊取丁○○所有之電腦主機2 台、手機
    2 支、身分證2 張、信用卡3 張、MP3 乙台及新台幣5000元
    （侵入住宅部分未據告訴）。得手後變賣朋分花用。嗣為警
    調閱監視錄影帶後循線查獲。
二、案經丁○○訴由臺北縣政府警察局三重分局報告偵辦。
         證據並所犯法條
一、證據清單
  ┌──┬───────────┬───────────┐
  │編號│證據名稱              │待證事實              │
  ├──┼───────────┼───────────┤
  │ 一 │被告甲○○於警詢及本署│全部犯罪事實。        │
  │    │偵查中之自白          │                      │
  ├──┼───────────┼───────────┤
  │    │被告乙○○於本署偵訊中│全部犯罪事實          │
  │ 二 │之自白                │                      │
  ├──┼───────────┼───────────┤
  │ 三 │告訴人丁○○於警詢及本│告訴人所有之上開物品於│
  │    │署偵查中之指訴。      │前揭時地遭竊之事實    │
  ├──┼───────────┼───────────┤
  │ 四 │監視器翻拍照片6張     │被告2人於前揭時地侵入 │
  │    │                      │告訴人住處之事實      │
  └──┴───────────┴───────────┘
二、核被告2 人所為，均係犯刑法第321 條第1 項第1 款之加重
    竊盜罪嫌。被告2 人間就上開竊盜犯行，有犯意聯絡及行為
    分擔，為共同正犯；再被告甲○○前因違反毒品危害防制條
    例案件，經臺灣板橋地方法院於92年8 月22日以92年度訴字
    第1753號判處有期徒刑9 月確定；復因竊盜案件，經同法院
    於93年1 月14日以92年度易字第2277號判處有期徒刑1 年確
    定，上開二罪更定其刑為1 年7 月，並於94年8 月31日縮刑
    期滿執行完畢；被告乙○○因搶奪案件，經國防部北部地方
    軍事法院於91年8 月20日以91年度信審字第12號判決判處有
    期徒刑1 年4 月，於92年1 月14日執行完畢，有本署刑案資
    料查註紀錄表2 份在卷可參，渠等於受有期徒刑執行完畢，
    5 年以內故意再犯本件有期徒刑以上之罪，為累犯，請依刑
    法第47條第1 項規定加重其刑。
三、依刑事訴訟法第251 條第1 項提起公訴。
     此　  致
臺灣板橋地方法院
中　　華　　民　　國　　96　　年　　1 　　月　　31　　日
                               檢　察　官   丙○○
上正本證明與原本無異
 中　　華　　民　　國　　96　　年　　2 　　月　　5 　　日
                               書  記  官
所犯法條：
刑法第321條
（加重竊盜罪）
犯竊盜罪而有左列情形之一者，處6 月以上、5 年以下有期徒刑
：
一  於夜間侵入住宅或有人居住之建築物、船艦或隱匿其內而犯
    之者。
二  毀越門扇、牆垣或其他安全設備而犯之者。
三  攜帶兇器而犯之者。
四  結夥三人以上而犯之者。
五  乘火災、水災或其他災害之際而犯之者。
六  在車站或埠頭而犯之者。
前項之未遂犯罰之。
